臺灣臺北地方法院民事簡易判決
111年度北簡字第3487號
原      告  良京實業股份有限公司

法定代理人  平川秀一郎

訴訟代理人  周秀英  
被      告  林鴻文  
上列當事人間請求給付簽帳卡消費款等事件，本院於中華民國11
1年3月29日言詞辯論終結，判決如下：
    主      文
被告應給付原告新臺幣柒萬陸仟柒佰壹拾捌元，及其中新臺幣肆
萬捌仟壹佰玖拾元，自民國九十七年十二月一日起至民國一百零
四年八月三十一日止，按週年利率百分之十九點七一計算之利息
，暨自民國一百零四年九月一日起至清償日止，按週年利率百分
之十五計算之利息。
被告應給付原告新臺幣參拾肆萬柒仟壹佰零玖元，及其中新臺幣
參拾萬陸仟伍佰柒拾肆元，自民國九十五年八月二十六日起至清
償日止，按週年利率百分之十三點○四二計算之利息，暨自民國
九十五年八月二十六日起至民國九十五年十一月二十五日止，按
上開利率百分之二十計算之違約金。
原告其餘之訴駁回。
訴訟費用新臺幣肆仟陸佰參拾元由被告負擔。
本判決第一項得假執行。但被告以新臺幣柒萬陸仟柒佰壹拾捌元
為原告預供擔保後，得免為假執行。
本判決第二項得假執行。但被告以新臺幣參拾肆萬柒仟壹佰零玖
元為原告預供擔保後，得免為假執行。
    事實及理由
一、本件被告經合法通知，未於言詞辯論期日到場，核無民事訴
    訟法第386條所列各款情事，爰依原告之聲請，由其一造辯
    論而為判決。又原告於訴訟進行中減縮聲明第1項如主文第1
    項所示，核其所為，屬應受判決事項聲明之減縮，依民事訴
    訟法第255條第1項第3款規定，應予准許，合先敘明。
二、原告主張：被告於民國92年5月21日與訴外人慶豐商業銀行
    股份有限公司(下稱慶豐銀行）訂立信用卡使用契約，並領
    用慶豐銀行所發行之信用卡使用，依約被告得持卡於特約商
    店記帳消費並應依約繳付消費款項，詎被告未依約繳款，迭
    催不理，至97年11月30日止，尚積欠消費款本金新臺幣(下
    同)48,190元，利息28,528元，合計76,718元；被告又於94
    年5月3日與慶豐銀行簽訂貸款契約，向慶豐銀行借款330,00
    0元，約定借款期間自94年5月3日起至99年5月3日止，分60
    期清償，利息前3個月按固定週年利率3%計算，第4個月起按
    慶豐銀行放款基準利率加年利率8.75%計算(目前為週年利率
    13.042%)，如遲延繳款時，逾期在6個月以內者，按約定利
    率10%，逾期超過6個月部分，按約定利率20%加計違約金，
    詎被告未依約繳款，迭催不理，至95年8月25日止，尚積欠
    本金306,574元，利息36,041元，違約金4,494元，合計347,
    109元，而慶豐銀行於95年8月31日將前揭對被告之信用卡及
    借款債權均讓與訴外人慶銀資產管理股份有限公司(下稱慶
    銀公司)，慶銀公司再於98年3月31日均讓與原告，原告並均
    以起訴狀繕本送達再為債權讓與之通知，爰依契約及債權讓
    與法律關係提起本件訴訟等語，並聲明：㈠如主文第1項所示
    。㈡被告應給付原告347,109元，及其中306,574元，自95年8
    月26日起至清償日止，按週年利率13.042%計算之利息，暨
    按上開利率20%計算之違約金。
三、被告經合法通知，未於言詞辯論期日到場，亦未提出書狀作
    何聲明陳述。
四、本院得心證之理由：
　㈠請求給付慶豐銀行信用卡消費款本金、利息暨貸款本金、利
    息、違約金部分：
　　經查，原告前揭主張，業據其提出與所述相符之慶豐銀行信
    用卡申請書、慶豐銀行信用卡約定條款、慶豐銀行信用卡分
    攤表、慶豐銀行信用卡債權讓與證明書、慶銀公司信用卡債
    權讓與證明書、慶豐銀行信用卡債權受讓通知函、慶豐銀行
    貸款契約、慶豐銀行借款交易明細查詢、慶豐銀行放款基準
    利率歷次調整明細表、慶豐銀行借款債權讓與證明書、慶銀
    公司借款債權讓與證明書、慶豐銀行消貸債權受讓通知函為
    證，又被告經合法通知，既未於言詞辯論期日到場爭執，復
    未提出書狀答辯以供本院斟酌，依民事訴訟法第436條第2項
    、第280條第3項、第1項之規定，即視同自認原告之主張，
    堪認原告上開主張為真實。故原告請求給付慶豐銀行信用卡
    消費款本金48,190元，利息28,528元，合計76,718元，暨貸
    款本金306,574元，利息36,041元，違約金4,494元，合計34
    7,109元，均洵屬有據。
　㈡請求給付慶豐銀行貸款違約金約款部分：
　　按當事人得約定債務人於債務不履行時，應支付違約金；約
    定之違約金額過高者，法院得減至相當之數額，民法第250
    條第1項、第252條，分別定有明文。次依金融監督管理委員
    會以102年11月18日金管銀合字第10230003860號公告、並自
    103年5月18日生效之消費性無擔保貸款定型化契約應記載事
    項第7條第2項第1款規定：「逾期六個月以內者，按原借款
    利率之百分之十，逾期超過六個月部分，按原借款利率之百
    分之二十，按期計收違約金，每次違約狀態最高連續收取期
    數為九期。」，是依上開規定，金融機構就消費性無擔保貸
    款之違約金收取，最高連續收取期數為9期，本院審酌上開1
    03年5月18日生效之消費性無擔保貸款定型化契約應記載事
    項第7條第2項第1款規定，認原告請求之違約金尚屬過高，
    對被告有失公平，爰予刪除自95年11月26日起至清償日止，
    按原借款利率20%計算之違約金部分之請求。
　㈢從而，原告據以提起本訴，請求被告給付如主文第1、2項所
    示之金額、利息、違約金，為有理由，應予准許，逾此範圍
    之請求，為無理由，應予駁回。　
五、本件原告勝訴部分係就民事訴訟法第427條訴訟適用簡易程
    序所為被告敗訴之判決，依同法第389條第1項第3款規定，
    應依職權宣告假執行，並依同法第392條第2項規定，依職權
    宣告被告預供擔保，得免為假執行。
六、訴訟費用負擔之依據：民事訴訟法第79條。本件訴訟費用額
    ，依後附計算書確定如主文第4項所示金額。
中　　華　　民　　國　　111 　年　　4 　　月　　12　　日
                  臺北簡易庭    法　官  葉藍鸚
訴訟費用計算書
項　　　　目             金 　額（新臺幣）　　   
第一審裁判費　　　       4,630元
合　　　　計　　　       4,630元
備註：本件起訴之初原告主請求金額為444,227元，嗣原告減縮 
       主請求金額為423,827元，核屬減縮應受判決事項之聲明
        ，故原告已繳納第一審裁判費超過4,630元部分，應由
原        告自行負擔。
以上正本係照原本作成。
如不服本判決，應於判決送達後20日內向本庭提出上訴狀（須按
他造當事人之人數附繕本）。如委任律師提起上訴者，應一併繳
納上訴審裁判費。
中　　華　　民　　國　　111 　年　　4 　　月　　12　　日
                                書記官  林錫欽